【裁判字號】    96,訴,1583
【裁判日期】    970131
【裁判案由】    毒品危害防制條例
【裁判全文】
臺灣桃園地方法院刑事判決              96年度訴字第1583號
公  訴  人  臺灣桃園地方法院檢察署檢察官
被      告  乙○○
上列被告因毒品危害防制條例案件，經檢察官提起公訴（96年度
偵字第19824號），本院判決如下：
    主  文
乙○○轉讓第一級毒品，處有期徒刑壹年貳月。扣案之第一級毒
品海洛因驗餘毛重零點貳參公克沒收銷燬之。
    事  實
一、乙○○明知海洛因業經毒品危害防制條例第2 條第2 項第1
    款列為第一級毒品，不得擅自轉讓或持有，竟基於轉讓第一
    級毒品海洛因之犯意，於民國96年8 月23日凌晨0 時50分許
    ，在桃園縣平鎮市○○○路45號之住處，無償轉讓毛重0.25
    公克、價值約新台幣（下同）500 元之第一級毒品海洛因予
    甲○○。旋因甲○○受讓上開海洛因毒品離開上址之同日凌
    晨1 時許，為警於桃園縣平鎮市○○○路41號前查獲持有上
    開毒品，而循線查獲上情，並扣得毛重0.25公克之海洛因毒
    品1 包。
二、案經桃園縣政府警察局平鎮分局報請臺灣桃園地方法院檢察
    署檢察官偵查起訴。
    理  由
一、按傳聞法則之重要理論依據，在於傳聞證據未經當事人之反
    對詰問予以核實，乃予排斥，惟若當事人已放棄對原供述人
    之反對詰問權，於法院審判時表明同意該等傳聞證據可作為
    證據，基於證據資料愈豐富，愈有助於真實發現之理念，並
    貫徹刑事訴訟法修法加重當事人進行主義之精神，確認當事
    人對於證據能力有處分權之制度，傳聞證據經當事人同意作
    為證據，法院認為適當者，亦得為證據。另當事人於調查證
    據時，對於傳聞證據表示「沒有意見」、「不用再傳喚詰問
    」，而未於言詞辯論終結前聲明異議，應視為已有將該等傳
    聞證據採為證據之同意，此刑事訴訟法第159 條之5 定有明
    文。本案被告乙○○於本院準備程序中已表示對卷內人證、
    書證之證據能力無意見，本院審理時，被告對於被告以外之
    人於審判外之陳述之證據能力並未表示意見，迄本院辯論終
    結前，被告亦未爭執本案證據之證據能力，依刑事訴訟法第
    159 條之5 第2 項之規定，應視為被告已同意本案相關之傳
    聞證據均可作為證據，本院斟酌本案卷內之證據並非非法取
    得，亦無證明力明顯過低之情形，且經本院於審判期日依法
    進行證據之調查、辯論，被告於訴訟上之程序權，已受保障
    ，前揭各該證據，均得採為證據，先予敘明。
二、訊據被告乙○○矢口否認有何轉讓第一級毒品海洛因之犯行
    ，辯稱：96年8 月23日凌晨零時至1 時許，伊人在平鎮市○○○路之住處之樓上，丙○○在伊住處之沙發上睡著了，伊
    聽到甲○○在住處樓下叫門，伊先生下去開門，然後就聽到
    甲○○叫她小姑丙○○「小蘭，回家了」，然後伊就沒有聽
    到聲音，伊先生說她們回家了，後來在早上5 、6 時許時，
    丙○○才打電話告訴伊說甲○○在伊住處附近被警查獲，伊
    完全沒有與甲○○碰到面，也沒有交付毒品予甲○○云云。
    經查：
  (一)證人甲○○於本院審理時證述：96年8 月23日凌晨1 時，伊
    確實在平鎮市○○○路被警方查獲伊持有第一級毒品海洛因
    ，毒品來源為伊向被告乙○○要的，伊本來要請被告幫伊跟
    別人買，但是被告說沒有，後來伊要走的時候，被告說她有
    一點，是她自己在用的，要給伊，伊本要給被告錢，但是被
    告說只有一點點，不跟伊拿錢，伊就沒有給被告錢。被告給
    伊毒品是伊離開被告住處前拿的，大約在伊拿了毒品之後沒
    有5 分鐘伊就被抓了，當時被告家中尚有被告老公跟伊小姑
    丙○○，伊在被告住處停留大約10分鐘，伊是去叫丙○○回
    家睡覺，但是她叫不起來伊就先走了。伊進去的時候，被告
    從樓上下來。至於被告說扣案海洛因是伊從丙○○皮包裡面
    拿的一事為不實在，伊持有的毒品確實是被告給伊的，伊與
    被告並無怨隙或金錢糾紛等語明確（詳本院97年1 月22日審
    判筆錄第89至91頁）。核證人甲○○所言，亦與其於偵訊時
    所證述情節互核一致（詳96年度偵字第19824 號卷第70至71
    頁）。又甲○○為警查獲時所扣得之物，經送台灣檢驗科技
    股份有限公司，以EIA 酵素免疫分析法初步檢驗，再以
    GC/MS 氣象層析質譜儀法為確認檢驗，檢驗結果認確屬第一
    級毒品海洛因，毛重0.25公克，因鑑驗使用0.020 公克，驗
    餘毛重0.23公克，有該公司96年9 月10日出具之濫用藥物檢
    驗報告一紙在卷可稽（詳同上偵卷第93頁），是證人甲○○
    所述其由被告處取得之物確屬第一級毒品海洛因。而觀諸被
    告乙○○所使用之0000000000號行動電話門號與證人甲○○
    所使用之0000000000號行動電話門號確於96年8 月22日下午
    起有多通通聯記錄，顯見被告與證人甲○○平日多有聯繫，
    此有台灣大哥大行動電話通聯查詢資料一份附卷可憑。且證
    人甲○○與被告均自承與對方並無怨隙及金錢糾紛，證人甲○○當無故對被告指附誣攀，陷人於罪。是故證人甲○○所
    述自被告處無償受讓第一級毒品海洛因之事，應非虛妄，堪
    予認定。
  (二)被告於本院審理時雖矢口否認有何轉讓毒品犯行，且稱與證
    人甲○○當日並無碰面云云，惟被告於警詢時尚自承當日甲○○確實至其住處拿毒品海洛因，僅辯稱該海洛因係甲○○
    向丙○○所拿等語（詳同上偵卷第11頁）。而偵訊時，檢察
    官令被告與證人甲○○對質，被告卻稱「甲○○當天來找我
    ，問我是否有東西，我說沒有」，並質之甲○○「是否你自
    己拿的」，證人甲○○此時證稱：「我問乙○○有沒有東西
    ，她說沒有，我要走時，她就從樓上拿一包下來給我，是她
    主動拿給我的」（以上均詳同上偵卷第71頁），警詢時被告
    亦稱：「該毒品是甲○○向丙○○拿的」（詳同上偵卷第11
    頁）。由此可知，被告於警、偵訊中均確認甲○○當日凌晨
    至其住處確實取得海洛因毒品，而偵訊中更承認甲○○有向
    伊索取海洛因毒品，僅推稱係丙○○將毒品交付甲○○，綜
    觀此等說法，顯與其本院審理時毫無與甲○○碰面一事顯然
    不符，是被告上開辯詞並無可採。至證人甲○○雖於警詢時
    證述查獲之海洛因係向被告以500 元所購得一節，惟其於偵
    訊及本院審理時已更異其詞，稱該海洛因本要500 元，是被
    告未向伊拿錢，警詢筆錄之記載恐有誤載等語；而查，證人
    前此所指被告販賣第一級毒品海洛因一事，並無其他證據可
    資佐證，亦為證人嗣後所更正，故尚不足採信，是故應以證
    人甲○○於本院審理及偵訊時所述為準，附此敘明。
  (三)綜上，被告乙○○於前揭時、地轉讓第一級毒品海洛因予甲○○之犯行，事證明確，洵堪認定，應予依法論科。
三、核被告乙○○所為，係犯毒品危害防制條例第8 條第1 項之
    轉讓第一級毒品罪。被告持有第一級毒品海洛因之低度行為
    ，為轉讓之高度行為所吸收，不另論罪。另毒品危害防制條
    例第8 條第6 項規定：「轉讓毒品達一定數量，加重其刑至
    二分之一，其標準由行政院定之」，行政院據該規定於93年
    1 月7 日公告轉讓第一級毒品達淨重5 公克以上者，加重其
    刑至二分之一，惟本件被告轉讓予甲○○之第一級毒品海洛
    因重量尚未達淨重5 公克以上，業如上述，是自無從依上開
    規定加重被告之刑，併此敘明。爰審酌被告之品行、智識程
    度、犯罪目的、手段、轉讓毒品之行為嚴重戕害他人健康及
    犯罪後態度等一切情狀，量處如主文所示之刑，以示懲儆。
    而扣案之第一級毒品海洛因，驗餘毛重0.23公克，係查獲之
    第一級毒品，不問是否屬於犯人所有，應依毒品危害防制條
    例第18條第1 項前段之規定，諭知沒收銷燬。又另檢察官請
    求依刑法第90條規定宣告被告強制工作一節，惟被告前僅於
    89年間犯詐欺罪，為本院判處有期徒刑3 月，及於95年施用
    第二級毒品案件，為本院判處拘役50日，而無其他販賣或轉
    讓毒品之前科，則依被告上述前科紀錄，僅屬詐欺及施用毒
    品前科，所犯時間相隔數年，且本件轉讓毒品犯行，係對熟
    人為之，亦僅一次，顯難認有犯罪習慣或因遊蕩或懶惰成習
    而犯罪者，而公訴意旨復未敘明被告有何犯罪習慣或因遊蕩
    或懶惰成習而犯罪之具體情狀，是其請求宣告被告強制工作
    ，尚有未合，爰不允所請，附此敘明。
據上論斷，應依刑事訴訟法第299 條第1 項前段，毒品危害防制
條例第8 條第1 項、第18條第1 項前段，判決如主文。
本案經檢察官邱文中到庭執行職務。
中    華    民    國    97    年    1     月    31    日
                  刑事第五庭  審判長法  官  潘政宏
                                    法  官  陳月雯
                                    法  官  楊晴翔
如不服本判決，應於判決送達後10日內向本院提出上訴狀 (應附
繕本)， 上訴於臺灣高等法院。
本件正本證明與原本無異。
                                    書記官  范升福
中    華    民    國    97    年    2     月    1     日
附錄本案論罪科刑法條全文：
毒品危害防制條例第8條：
轉讓第一級毒品者，處一年以上七年以下有期徒刑，得併科新臺
幣一百萬元以下罰金。
轉讓第二級毒品者，處六月以上五年以下有期徒刑，得併科新臺
幣七十萬元以下罰金。
轉讓第三級毒品者，處三年以下有期徒刑，得併科新臺幣三十萬
元以下罰金。
轉讓第四級毒品者，處一年以下有期徒刑，得併科新臺幣十萬元
以下罰金。
前四項之未遂犯罪之。
轉讓毒品達一定數量者，加重其刑至二分之一，其標準由行政院
定之。


司法院資訊處製作；財團法人民間司法改革基金會備份。
